【裁判字號】    97,聲,124
【裁判日期】    970519
【裁判案由】    返還提存物
【裁判全文】
臺灣苗栗地方法院民事裁定               97年度聲字第124號
聲  請  人  甲○○
相  對  人  俊城建設股份有限公司
法定代理人  乙○○
上列當事人間聲請返還提存物事件，本院裁定如下：
    主    文
本院八十六年度存字第三六六號提存事件，聲請人所提存之大安
商業銀行可轉讓定期存單四紙（新臺幣伍佰萬元一紙、票號：DG
0000000 ；新臺幣壹佰萬元三紙、票號：DF0000000 、DF000000
0、DF0000000），面額共計新臺幣捌佰萬元，准予返還。
    理    由
一、按應供擔保之原因消滅者，法院應依供擔保人之聲請，以裁
    定命返還其提存物，民事訴訟法第104 條第1 項第1 款定有
    明文。前開規定，於其他依法令供訴訟上之擔保者準用之，
    並為同法第106 條所明定。
二、本件聲請意旨略謂：聲請人與相對人間請求所有權移轉登記
    事件，聲請人前遵本院86年度裁全字第351 號民事裁定，為
    擔保假處分執行，曾提供如主文第一項之物為擔保，並經本
    院以86年度存字第366 號擔保提存事件提存後，聲請本院86
    年度執全字第301 號假處分強制執行。嗣相對人以本院92年
    度裁全聲字第44號民事裁定撤銷上開假處分裁定並經確定，
    而其主張財產因遭上開假處分強制執行受有損害，起訴請求
    聲請人損害賠償事件，業經本院92年度重訴字第72號、臺灣
    高等法院臺中分院95年度重上字第101 號民事判決敗訴，及
    最高法院以97年度台上字第466 號裁定駁回上訴確定在案，
    爰依民事訴訟法第104 條第1 項第1 款之規定，聲請返還提
    存物等語。
三、聲請人前開主張，業據其提出本院86年度裁全字第351 號民
    事裁定、86年度存字第366 號提存書暨國庫保管品收受證明
    書、92年度重訴字第72號民事判決、臺灣高等法院臺中分院
    95年度重上字第101 號民事判決、最高法院97年度台上字第
    466 號民事裁定、本院92年度裁全聲字第44號民事裁定（以
    上均影本）等件為證，並經本院依職權調閱上開卷宗核明屬
    實。又債權人依據假處分裁定提供之擔保，係擔保債務人因
    為假處分所受之損害，本件相對人即債務人主張其財產因遭
    上開假處分強制執行受有損害，起訴請求聲請人損害賠償事
    件，業經最高法院以97年度台上字第466 號裁定駁回上訴確
    定在案，是相對人並未因為假處分而受損害，既然受擔保利
    益人無損害發生，即可認為聲請人依假處分裁定所提供擔保
    之應供擔保原因業已消滅。從而，聲請人聲請返還提存物，
    揆諸前揭說明，核無不合，應予准許。
四、依民事訴訟法第95條，裁定如主文。
中    華    民    國    97    年    5     月    19    日
                  民事庭法  官  王萬金
以上正本係照原本作成。
如不服本裁定應於送達後10日內向本院提出抗告狀，並繳納抗告
費新臺幣1,000元。
                        書記官  劉碧雯
中    華    民    國    97    年    5     月    19    日


司法院資訊處製作；財團法人民間司法改革基金會備份。
